【裁判字號】    99,簡上,137
【裁判日期】    991007
【裁判案由】    妨害自由
【裁判全文】
臺灣彰化地方法院刑事判決             99年度簡上字第137號
公  訴  人  臺灣彰化地方法院檢察署檢察官
上  訴  人
即  被  告  甲○○
上列上訴人因妨害自由案件，不服本院99年度簡字第1180號中華
民國99年7 月12日第一審判決（檢察官聲請簡易判決處刑案號：
99年度偵字第4868號），提起上訴，本院管轄第二審合議庭判決
如下︰
    主  文
上訴駁回。
    犯罪事實及理由
一、本案經本院審理結果，認第一審判決認事用法及量刑均無不
    當，應予維持，並引用第一審判決書記載之事實、證據及理
    由（如附件）。
二、被告上訴意旨略以：被告於案發當日到告訴人乙○○○住處
    理論，是因為告訴人之兒子曾經對被告之妻動手動腳，被告
    要求告訴人兒子出面，而當時在場之告訴人並沒有要求被告
    離去，反倒是告訴人已經出嫁之女兒要求被告離開，被告認
    為這不是告訴人的意思，所以沒有離開，被告只是講話比較
    大聲，沒有惡意，又看見告訴人之孫女拿出相機拍照搜證，
    就打電話報警了云云。
三、按簡易判決書本得以簡略方式為之，如認定之犯罪事實、證
    據及應適用之法條，與檢察官聲請簡易判決處刑書或起訴書
    之記載相同者，得引用之，刑事訴訟法第454 條第2 項定有
    明文。次按量刑之輕重係屬事實審法院得依職權自由裁量之
    事項，苟已斟酌刑法第57條各款所列情狀而未逾法定刑度，
    即不得遽指為違法。且在同一犯罪事實與情節，如別無其他
    加重或減輕之原因，下級審法院量定之刑，亦無過重或失輕
    之不當情形，則上級審法院對下級審法院之職權行使，原則
    上應予尊重（最高法院85年度台上字第2446號判決參照）。
    經查，本件原審以被告犯刑法第306 條第2 項「在他人住宅
    內，受退去之要求而仍留滯」罪，事證均已臻明確，並審酌
    被告因與告訴人之子發生糾紛，竟不思循正當方式理性處理
    ，無故進入告訴人之住處，於受告訴人退去之要求後，仍置
    之不理，繼續留滯不願離去，對於告訴人居住安寧產生危害
    ，兼衡其智識、生活狀況及犯罪後之態度等一切情狀而量處
    拘役30日，並諭知易科罰金之折算標準，經核認事用法均無
    違誤不當之處，又告訴人乙○○○於本院審理時陳稱被告酒
    後到告訴人家中鬧了2 、3 個小時，當時其確有要求被告離
    開，被告不肯，後來是其女兒報案等語無訛，是以當時情狀
    觀之，不論是告訴人或其女兒開口要求被告離開，均可知告
    訴人已表達不願被告留滯於該住宅內之意思，是被告以告訴
    人女兒無權叫伊離開，伊只是酒後講話大聲而沒有惡意云云
    ，請求撤銷原審判決，為無理由，應駁回其上訴。
據上論斷，應依刑事訴訟法第455 條之1 第1 項、第3 項、第37
3 條、第368 條，判決如主文。
本件經檢察官賴志盛到庭執行職務。
中    華    民    國    99    年    10    月    7     日
                  刑事第七庭    審判長法官  葉明松
                                法      官  郭麗萍
                                法      官  黃玉齡
以上正本證明與原本無異。
本件不得上訴。
中    華    民    國    99    年    10    月    7     日
                                書  記  官  黃鏽金

司法院資訊處製作；財團法人民間司法改革基金會備份。
